【裁判字號】    97,簡上,940
【裁判日期】    970930
【裁判案由】    毒品危害防制條例
【裁判全文】
臺灣板橋地方法院刑事判決             97年度簡上字第940號
上  訴  人  臺灣板橋地方法院檢察署檢察官
被      告  甲○○
                    （現於臺灣台北監獄台北分監另案執行）
上列上訴人因被告甲○○違反毒品危害防制條例案件，不服中華
民國97年7 月14日本院97年度簡字第6026號第一審簡易判決（起
訴案件：臺灣板橋地方法院檢察署97年度毒偵字第2145號），提
起上訴，本院管轄之第二審合議庭判決如下：
    主  文
上訴駁回。
    理  由
一、本案經本院審理結果，認第一審以被告甲○○罪證明確，適
    用刑事訴訟法第449條第2項、第3項、第454條第2項，毒品
    危害防制條例第10條第2項，刑法第11條前段、第47條第1項
    、第41條第1項前段，並審酌被告本件犯罪之動機、目的、
    手段、所生危害及被告犯罪後之態度等一切情狀，判決被告
    施用第二級毒品，累犯，量處有期徒刑4月，如易科罰金，
    以新台幣1,000元折算1日，其認事用法均無違誤，均引用如
    附件第一審判決書記載之事實、證據及理由。
二、本案當事人對原審判決所引用之證據，均不爭執其證據能力
    。上訴人臺灣板橋地方法院檢察署檢察官上訴意旨主張略以
    ：被告前於民國96年8 月間即因施用第二級毒品，經本院以
    96年度簡字第7884號判處有期徒刑6 月，被告於上開行為後
    ，再於97年1 月間為本件施用第二級毒品犯行，原審僅量處
    有期徒刑4 月，較前判決更輕，其量刑顯然過輕而有不當等
    語。
三、經查，被告於本院審理時坦承施用第二級毒品之犯行，本件
    原審予以論罪科刑，其認事用法既無違誤，量刑亦屬妥適，
    自應予維持。公訴人雖以前開理由提起上訴，惟按量刑輕重
    ，係屬事實審法院得依職權自由裁量之事項，苟已斟酌刑法
    第57條各款所列情狀而未逾越法定刑度，不得遽指為違法。
    本件原判決所引用之附件即台灣板橋地方法院檢察署97年度
    毒偵字第2145號起訴書，業經載明：被告前因先後施用毒品
    案件，經送觀察、勒戒後，均認無繼續施用毒品之傾向，由
    台灣板橋地方法院檢察署檢察官為不起訴處分確定；復因施
    用毒品案件，經本院裁定令入戒治處所施以強制戒治暨以91
    年度訴字第2477號判處有期徒刑10月確定，另因違反職役職
    責案件，經國防部北部地方軍事法院以91年度信審字第277
    號判處有期徒刑10月確定，及因偽造文書、妨害公務案件，
    經本院以91年度易字第3152號分別判處有期徒刑5 月、4 月
    確定，上述各罪另定其應執行有期徒刑2年4月確定，於94
    年7月14日縮刑期滿執行完畢，強制戒治部分於92年3月25
    日停止戒治出所，於同年10月3日期滿，嗣於96年8月間施用
    第二級毒品甲基安非他命，經同前署檢察官以96年度毒偵字
    第6649號聲請簡易判決處刑，並經本院96年簡字第78 84號
    判處有期徒刑6月（尚未執行）等語，顯見原審於量刑時，
    已有考量被告之素行，及其前因施用毒品之觀察、勒戒及強
    制戒治處分及犯罪科刑紀錄，經再審酌被告之犯罪動機、目
    的、手段、所生危害及犯後態度等情狀，而量處有期徒刑4
    月，此係在法定刑內科處其刑無誤。又施用毒品者均具有相
    當程度之生理成癮性及心理依賴性，戒除不易，縱使施以觀
    察、勒戒或科以刑罰，亦非必然得以戒除施用毒品之惡習，
    另被告施用毒品戕害一己之身心健康，尚未對他人造成實際
    之損害，其犯罪心態與一般刑事犯罪之本質不同，非難性較
    低，故原審本於直接審理所得心證，量度刑罰，並無違反論
    理法則；且對於具有同類犯行前案紀錄的被告，量刑應一次
    重於一次，固合於常理，但對於此類自戕的罪行，應認上訴
    意旨所述僅屬於常理的應然，卻非事理的必然，故原審判處
    有期徒刑4月，自無違法或不當之情形。從而檢察官上訴意
    旨指摘原判決量刑過輕，求予撤銷改判，為無理由，應予駁
    回。
據上論斷，應依刑事訴訟法第455 條之1 第1 項、第3 項、第36
8 條、第373 條，判決如主文。
本案經檢察官江祐丞到庭執行職務
中    華    民    國    97    年    9     月    30    日
                 刑事第十八庭   審判長法  官  林淑婷
                                      法  官  饒金鳳
                                      法  官  邱景芬
上列正本證明與原本無異。
本件不得上訴。
                                      書記官  曾千庭
中    華    民    國    97    年    10    月    1     日


司法院資訊處製作；財團法人民間司法改革基金會備份。
